【裁判字號】    98,上易,1223
【裁判日期】    980527
【裁判案由】    恐嚇
【裁判全文】
臺灣高等法院刑事判決                98年度上易字第1223號
上  訴  人
即  被  告  甲○○
上列上訴人因恐嚇案件，不服臺灣桃園地方法院98年度審易字第
297號，中華民國98年4月17日第一審判決（起訴案號：臺灣桃園
地方法院檢察署98年度偵字第1579號），提起上訴，本院判決如
下：
    主  文
上訴駁回。
    理  由
一、按「依本編（協商程序）所為之科刑判決，不得上訴。但有
    第455條之4第1項第1款、第2款、第4款、第6款、第7款所定
    情形之一，或協商判決違反同條第2項之規定者， 不在此限
    。」刑事訴訟法第455條之10第1項定有明文。次按「協商判
    決之上訴，除本編有特別規定外，準用第三編第一章及第二
    章之規定。」「第二審法院認上訴有不合法律上程式或法律
    上不應准許，或其上訴權已喪失之情形者，應以判決駁回之
    。」此觀刑事訴訟法第455條之11第1項、第367條前段至明
    。準此，協商程序所為之科刑判決，除有刑事訴訟法第455
    條之4第1項第1款：於法院協商訊問程序終結前，被告撤銷
    協商合意或檢察官撤回協商聲請者；第2款：被告協商之意
    思非出於自由意志者；第4款：被告所犯之罪非第455條之2
    第1項所定得以協商判決者；第6款：被告有其他較重之裁判
    上一罪之犯罪事實者；第7款：法院認應諭知免刑或免訴、
    不受理者情形之一，及違反同條第2項「法院應於協商合意
    範圍內為判決；法院為協商判決所科之刑，以宣告緩刑或二
    年以下有期徒刑、拘役或罰金為限」之規定者外，不得上訴
    。
二、經查：本件上訴人即被告甲○○所犯幫助恐嚇取財罪，於原
    審法院民國98年3月26日準備程序時坦承不諱，檢察官乃於
    同日聲請原審法院同意於審判外進行協商程序，同日檢察官
    與被告達成合意，被告並表示同意檢察官之求刑刑度（有期
    徒刑3月，如易科罰金以新台幣1000元折算1日），復陳稱其
    係出於自由意志達成協商合意屬實。原審法院並依法當庭告
    知上訴人認罪之罪名，及「一、如適用協商程序判決，上訴
    人喪失受法院依通常程序公開審判、保持緘默、與證人對質
    或詰問證人之權利。二、法院如依協商程序合意而為判決時
    ，除有刑事訴訟法第455條之4第1項第1款、第2款、第4款、
    第6款、第7款所定情形之一者，不得上訴」等旨，並經被告
    表示充分了解原審法院所告知之事項，均據被告於筆錄內簽
    名確認無訛。是被告確實基於內心自由意思當庭表示同意認
    罪協商，至堪認定。原審法院依協商合意範圍內，判處被告
    如原判決主文所示之罪刑，核無違誤。
三、上訴意旨略以：「不同意判決，因為本人也是受害人之一，
    所以本人才提出上訴之理由」云云，核認不符合前揭得上訴
    之規定。從而，被告之上訴，為法律上不應准許，應予駁回
    ，並不經言詞辯論為之。
據上論斷，應依刑事訴訟法第455條之11第1項、第367條前段、
第372條，判決如主文。
中    華    民    國    98    年    5    月     27    日
                  刑事第一庭審判長法  官  葉騰瑞
                                  法  官  王炳梁
                                  法  官  莊明彰
以上正本證明與原本無異。
不得上訴。
                                  書記官  吳金來
中    華    民    國    98    年    5    月     27    日


司法院資訊處製作；財團法人民間司法改革基金會備份。
